---
title: "Assignment7"
author: "JWP"
date: '2019 6 13 '
output: html_document
---

```{r setup, include=FALSE}
knitr::opts_chunk$set(echo = TRUE)
```

## 정형 데이터 분석
<br><br><br>
### 미션 3-2. 얘들아....고민이 뭐니?
<br><br>
#### 필요한 라이브러리 부착
<br>
```{r}
library(ggplot2)
library(reshape2)
library(readxl)
```
<br><br>

#### 각 데이터별 변수 생성
<br>
```{r}
category1 <- matrix(c("남자", "여자",
                    "흡연", "음주",             
                    "중학생", "고등학생"),
                    nrow=2)
category2 <- c("남자", "여자", "중학생", "고등학생", "대학생")
```
<br><br>
#### 각 데이터별 목록명 생성
<br>
```{r}
cname <- c("성별", "흡연여부", "교육수준")
```
<br><br>

#### 각 데이터별 x축 label 생성
<br>
```{r}
x <- c("항목", "연도(년)", "만족도", "피해 사유", "항목", "기업 종류")
```
<br><br>

#### 각 데이터별 ggplot title 생성
<br>
```{r}
title <- c("주요 고민거리",
           "흡연율 / 음주율",
           "학교 생활 만족도",
           "학교 폭력 사유",
           "직업 선택 요인",
           "직장 선호도")
```
<br><br>

#### 원하는 데이터의 그래프를 출력해주는 함수 생성
<br>
```{r}
plotf <- function(i) {
  i <- i + 1
  if(i <= 4) {
    temp <- read_excel("data/청소년통계.xls", sheet = i, col_names = T, col_types = "numeric", na = "NA")
    temp <- as.data.frame(temp)
    temp <- cbind(temp, category1[,i-1])
    temp <- melt(temp, id=names(temp)[length(temp)])
    names(temp)[1] <- "범례"
    t <- title[i-1]
    xl <- x[i-1]
  } else if(i >= 6) {
    temp <- read_excel("data/청소년통계.xls", sheet = i, col_names = T, col_types = "numeric", na = "NA")
    temp <- as.data.frame(temp)
    temp <- cbind(temp, category2)
    temp <- melt(temp, id=names(temp)[length(temp)])
    names(temp)[1] <- "범례"
    t <- title[i-1]
    xl <- x[i-1]
  } else {
    temp <- read_excel("data/청소년통계.xls", sheet = i, col_names = T, col_types = "numeric", na = "NA")
    temp <- as.data.frame(temp)
    temp <- cbind(temp, category2[-5])
    temp <- melt(temp, id=names(temp)[length(temp)])
    names(temp)[1] <- "범례"
    t <- title[i-1]
    xl <- x[i-1]
  }
  
  gg <- ggplot(temp, aes(x=variable, y=value, fill=범례, color=범례)) +
    geom_bar(width=0.5, stat="identity", position = "dodge") +
    geom_text(aes(x=variable, y=value, label=paste(value,"%")), color="black", position = position_dodge(width=1)) +
    geom_hline(yintercept=seq(0, max(temp$value), max(temp$value)/10), linetype="dashed", color="skyblue") +
    theme_light() +
    theme(panel.grid.major.x = element_blank(),
          panel.grid.minor.x = element_blank(),
          panel.grid.major.y = element_blank(),
          panel.grid.minor.y = element_blank()) +
    ggtitle(t) +
    theme(plot.title = element_text(face="bold", hjust=0.5, size=14)) +
    theme(axis.text.x = element_text(angle=90, hjust=1, vjust=1, color='black', size=10)) +
    ylab("비율(%)") +
    xlab(xl)
  
  return(gg)
  
}
```
<br><br>

#### 주요 고민거리
<br>
```{r}
plotf(1)
```
<br>
#### 흡연율과 음주율
<br>
```{r}
plotf(2)
```
<br>
#### 학교 생활 만족도
<br>
```{r}
plotf(3)
```
<br>
#### 학교 폭력 사유
<br>
```{r}
plotf(4)
```
<br>
#### 직업 선택 요인
<br>
```{r}
plotf(5)
```
<br>
#### 직장 선호도
<br>
```{r}
plotf(6)
```
<br><br><br><br>

### 미션 3-5. 전염병을 미리 막아 보자구요!
<br><br>

### 필요한 라이브러리 부착
<br>
```{r}
library(ggplot2)
library(reshape2)
```
<br><br>

#### 데이터 불러오기
<br>
```{r}
ydata <- read.csv("data/1군전염병발병현황_년도별.csv")
mdata <- read.csv("data/1군전염병발병현황_월별.csv")
```
<br><br>

#### ggplot 사용을 위해 melt로 데이터 Long 형태로 변환
<br>
```{r}
year <- melt(ydata, id="년도별", variable.name="병명", value.name="발병횟수")
month <- melt(mdata, id="월별", variable.name="병명", value.name="발병횟수")
```
<br><br>

#### month 데이터의 월별 컬럼의 levels 다시 지정
<br>
```{r}
month$월별 <- factor(month$월별, levels <- c("1월", "2월", "3월", "4월", "5월","6월", "7월", "8월", "9월", "10월", "11월", "12월"));
month$월별
```
<br><br>

#### 년도별 발병현황 그래프 출력
<br>
```{r}
ggplot(year, aes(x=년도별, y=발병횟수, fill=병명, color=병명, group=병명)) + 
  geom_line(size=1) +
  geom_point(size=1.5) +
  geom_hline(yintercept = seq(0, 6000, 100), lty="dotted", color="black") +     #### lty = linetype
  theme_light() +
  theme(panel.grid.major.x = element_line(linetype = "dotted", color="black"),
        panel.grid.minor.x = element_blank(),
        panel.grid.major.y = element_blank(),
        panel.grid.minor.y = element_blank()) +
  ggtitle("1군 전염병 발병현황-년도별(단위:건수) 출처:통계청") +
  theme(plot.title = element_text(face="bold", hjust = 0.5, size=14)) + 
  theme(axis.text.x = element_text(angle=90, hjust=1, vjust=1, color='black', size=8))
```
<br><br>

#### 월별 발병현황 그래프 출력
<br>
```{r}
ggplot(month, aes(x=월별, y=발병횟수, fill=병명, color=병명, group=병명)) + 
  geom_line(size=1) +
  geom_point(size=1.5) +
  geom_hline(yintercept = seq(0, 1500, 100), lty="dotted", color="black") +     #### lty = linetype
  theme_light() +
  theme(panel.grid.major.x = element_line(linetype = "dotted", color="black"),
        panel.grid.minor.x = element_blank(),
        panel.grid.major.y = element_blank(),
        panel.grid.minor.y = element_blank()) +
  ggtitle("1군 전염병 발병현황-월별(단위:건수) 출처:통계청") +
  theme(plot.title = element_text(face="bold", hjust = 0.5, size=14)) + 
  theme(axis.text.x = element_text(angle=90, hjust=1, vjust=1, color='black', size=8))
```
<br><br>

#### 년도별 A형 간염 제외 발생 현황
<br>
```{r}
dayear <- melt(ydata[,-6], id="년도별", variable.name="병명", value.name="발병횟수")

ggplot(dayear, aes(x=년도별, y=발병횟수, fill=병명, color=병명, group=병명)) + 
  geom_line(size=1) +
  geom_point(size=1.5) +
  geom_hline(yintercept = seq(0, 1500, 100), lty="dotted", color="black") +     #### lty = linetype
  theme_light() +
  theme(panel.grid.major.x = element_line(linetype = "dotted", color="black"),
        panel.grid.minor.x = element_blank(),
        panel.grid.major.y = element_blank(),
        panel.grid.minor.y = element_blank()) +
  ggtitle("1군 전염병 발병현황-년도별(단위:건수) 출처:통계청") +
  theme(plot.title = element_text(face="bold", hjust = 0.5, size=14)) + 
  theme(axis.text.x = element_text(angle=90, hjust=1, vjust=1, color='black', size=8))
```
<br><br><br><br>

### 미션 3-7. 마포09번 마을버스 이용 현황 분석
<br><br>

#### 필요한 라이브러리 부착
<br>
```{r}
library(ggplot2)
library(reshape2)
```
<br><br>
#### 데이터 불러오기
<br>
```{r}
data <- read.csv("data/마포09번이용현황.csv")
```
<br><br>
#### ggplot 사용을 위해 melt로 데이터 Long 형태로 변환
<br>
```{r}
mdata <- melt(data, id="정류소명", variable.name="승하차구분", value.name="이용승객수")
```
<br><br>
#### 정류소별 이용승객수 그래프 출력
<br>
```{r}
ggplot(mdata, aes(x=정류소명, y=이용승객수, group=승하차구분, color=승하차구분)) +
  geom_line(size=1) +
  geom_point(size=3, shape=1) +
  geom_hline(yintercept = seq(0, 40000, 1000), linetype="dotted") +
  theme_light() +
  theme(panel.grid.major.x = element_line(linetype = "dotted", color = "black"),
        panel.grid.minor.x = element_blank(),
        panel.grid.major.y = element_blank(),
        panel.grid.minor.y = element_blank()) +
  ggtitle("마포09번 이용 승객수(단위:명) - 2014년 1월 기준") +
  theme(plot.title = element_text(face="bold", hjust=0.5, size=14)) +
  theme(axis.text.x = element_text(angle = 90, hjust=1, vjust=1, size=10))
```
<br><br>


